臺灣高雄地方法院刑事判決　　　　　　　　　　　　九十一年度易緝字第二七二號
　　公　訴　人　臺灣高雄地方法院檢察署檢察官
　　被　　　告　甲○○
右列被告因違反毒品危害防制條例案件，經檢察官聲請簡易判決處刑（九十一年度毒
偵字第一六七號），本院高雄簡易庭認不宜以簡易判決處刑（九十一年雄簡字第二四
七號），改依通常程序審理，本院判決如左：
    主  文
甲○○連續施用第二級毒品，累犯，處有期徒刑玖月。
扣案之第二級毒品安非他命壹小包（驗前毛重零點參公克、驗後毛重零點貳公克），
及留有甲基安非他命殘渣之玻璃球吸食器貳只均沒收銷燬之；另扣案之酒精燈壹只沒
收。
    事  實
一、甲○○前於民國八十六年間因違反麻醉藥品管理條例案件，經本院於八十七年三
    月二十一日判決有期徒刑五月，如易科罰金，以三百元折算一日確定，並於八十
    七年五月十五日以易科罰金執行完畢。竟不知戒絕毒癮惡習，而於八十七年間因
  違反毒品危害管理條例，經本院裁定送觀察勒戒後，經勒戒結果，因無繼續施用
    毒品之傾向，而經同署檢察官於八十七年九月三十日以八十七年度偵緝字第一一
    ○五號為不起訴處分確定。復又因施用第二級毒品安非他命，經本院裁定送觀察
    勒戒後，因認有繼續施用毒品傾向，則併同起訴及聲請本院裁定強制戒治，經本
    院以八十八年易字第一二三九號判決有期徒刑六月，如易科罰金，以三百元折算
    一日，並經上訴於台灣高等法院高雄分院，於八十八年六月二十九日駁回上訴確
    定，並於八十九年九月十四執行完畢。甲○○猶不知悛悔，基於施用第二級毒品
    安非他命之概括犯意，先於九十年十月二十四日晚間，在位於高雄市○○區○○
    路一五○九之一號三樓之租屋處，將毒品安非他命放置在玻璃球內以燒烤方式施
    用，嗣於翌日即二十五日二十一時十五分許，經由高雄市政府警察局刑警大隊於
    前開處所查獲，並扣得第二級毒品安非他命一包（驗前毛重零點三公克、驗後毛
    重零點二公克），殘留有第二級毒品安發他命殘渣之玻璃球二個，及甲○○所有
    並供施用毒品所用之酒精燈一只等物，並於二十六日經交保飭回後，仍承前開犯
    意，又於九十一年十月二十八日，在位於高雄縣左營區友人家中，仍承前開犯意
    ，以上揭方式施用第二級毒品安非他命及第一級毒品海洛因（施用第一級毒品部
    份未據提起公訴），而於同年十月三十日二十三時三十分許，在高雄市○○區○
    ○街六十巷四十號前，為警查獲，而知前情。
二、案經高雄市政府警察局刑警大隊報告臺灣高雄地方法院檢察署檢察官偵查起訴。
    理  由
一、右揭被告甲○○於前開時間、地點多次以前開方式施用毒品安非他命等情均坦承
    無訛，核與證人即被告女友陳品蓉證述︰曾看過被告施用毒品安非他命等語相符
    ，且被告於前開時、地先後為警查獲後，均經採取尿液送請檢驗，檢驗結果，均
    呈有甲基安非他命陽性反應，有採尿代號對照表、高雄市政府警察局鼓山分局九
    十一年度查獲煙毒案件嫌犯尿液送驗代碼姓名對照及管制表、高雄市政府衛生局
    九十年十一月十六日高衛試煙字第Ｅ—二五九號煙毒尿液檢驗成績書、高雄市立
    凱旋醫院九十一年十一月十八日以高市凱醫檢字第○○七一八號煙毒尿液檢驗成
    績書各一紙均附卷可憑。另有扣押物品目錄表一紙附卷可憑，又所查扣之白色晶
    體一包，經送檢驗，確呈甲基安非他命陽性反應（驗前毛重零點三公克、驗後毛
    重零點二公克），及所查扣之玻璃吸食器二個，送驗後均呈甲基安非他命陽性反
    應，分別有高雄醫學大學附設中和紀念醫院九十一年四月十六日，以報告編號九
    一○四—一一二、一一三號之檢驗報告單二紙附卷足稽。
二、此外，被告前因施用第二級毒品安非他命案件，經送觀察、勒戒後，認無繼續施
    用毒品之傾向，由臺灣高雄地方法院檢察署檢察官於八十七年九月三十日以八十
    七年度偵緝字第一一○五號不起訴處分確定在案，於不起訴處分後，又再施用毒
    品，經送觀察、勒戒後，有繼續施用毒品之傾向，則經前開檢察署檢察官聲請強
    制戒治併提起公訴，經本院以八十八年易字第一二三九號判決有期徒刑六月，如
    易科罰金，以三百元折算一日，經上訴於台灣高等法院高雄分院於八十八年六月
    二十九日以八十八年上易字第一０四九號判決上訴駁回，並於八十九年九月十日
    執行完畢，分別有臺灣高雄地方法院檢察署刑案資料查註紀錄表、台灣高等法院
    被告全國前案紀錄表各一份。
三、綜上說明，被告前開自白核與事證相符，是被告於五年內三犯施用第二級毒品罪
    ，罪證明確，其犯行洵堪認定。
四、核被告甲○○施用毒品安非他命之行為，係犯毒品危害防制條例第十條第二項之
    施用第二級毒品罪。其持有第二級毒品安非他命之犯行，為高度之施用行為所吸
    收，不另論罪。被告先後多次施用毒品安非他命之犯行間，時間緊接，方法相同
    ，觸犯構成要件相同之罪，顯係基於概括犯意為之，為連續犯，依刑法第五十六
    條之規定，以一罪論，並加重其刑。雖公訴人未就被告於九十一年十月二十八日
    施用毒品安非他命犯行部分起訴，惟此部分與被告前開起訴部分間有連續犯之關
    係，為起訴效力所及，基於審判不可分之原則，應併予審理，附此說明。又被告
    前曾於八十六年間因違反麻醉藥品管理條例案件，經本院於八十七年三月二十一
    日判決有期徒刑五月，如易科罰金，以三百元折算一日確定，並於八十七年五月
    十五日以易科罰金執行完畢。復於八十八年間因違反毒品危害管理條例，經本院
    以八十八年易字第一二三九號判決有期徒刑六月，如易科罰金，以三百元折算一
    日，並經上訴於台灣高等法院高雄分院，於八十八年六月二十九日駁回上訴確定
    ，並於八十九年九月十四執行完畢，此有臺灣高等法院被告全國前案紀錄表存卷
    可按，其於刑之執行完畢後五年內再犯本件有期徒刑以上之罪，為累犯，應依刑
    法第四十七條之規定遞加重其刑。爰審酌被告一再施用毒品，猶不知藉由觀察勒
    戒、強制戒治之機戒絕毒癮惡習，卻一再放縱自己，沈溺毒癮，所為危害國民健
    康甚深，施用毒品之種類、次數及對於公共秩序所生不良之影響，及犯後坦承犯
    行，在庭態度尚稱良好等一切情狀，量處如主文所示之刑，以示懲儆。
五、扣案之甲基安非他命一小包（驗前毛重各零點三公克、驗後毛重零點二公克），
    及留有甲基安非他命殘渣之玻璃球吸食器二只（因甲基安非他命與殘渣袋已無從
    析離，自應視為毒品），均係查獲之第二級毒品，不問屬於犯人與否，均依毒品
    危害防制條例第十八條第一項前段之規定宣告沒收銷燬之；另扣案之酒精燈一只
    ，則為被告所有，並供施用前開毒品安非他命所用之器具，已據被告其供明在卷
    ，故依刑法第三十八條第一項第二款之規定，均予以宣告沒收。
六、至於被告施用第一級毒品海洛因部分，所涉犯毒品危害防制條例第十條第一項之
    罪部分，應由公訴人另行偵查，附此說明。
據上論斷，應依刑事訴訟法第四百五十二條、第二百九十九條第一項前段，毒品危害
防制條例第十條第二項、第十八條第一項前段，刑法第十一條前段、第五十六條、第
四十七條、第三十八條第一項第二款，判決如主文。
本案經檢察官王柏敦到庭執行職務
中      華      民      國    九十一    年     十二     月     二十     日
                        臺灣高雄地方法院刑事第四庭
                            法  官   程克琳
右正本證明與原本無異。
如不服本判決，應於判決送達後十日內，向本院提出上訴狀。
                            書記官    梁瑜玲
中    華    民    國      九十一      年      十二      月      二十五日
【附錄本案論罪科刑法條全文】
毒品危害防制條例第十條：
施用第一級毒品者，處六月以上五年以下有期徒刑。
施用第二級毒品者，處三年以下有期徒刑。
